臺灣彰化地方法院刑事判決　　　　　 100年度交簡上字第49號
公　訴　人　臺灣彰化地方法院檢察署檢察官
上　訴　人
即　被　告　李國禎
上列上訴人因公共危險案件，不服本院100 年度交簡字第942 號
中華民國100 年4 月29日第一審判決（檢察官聲請簡易判決處刑
案號：100 年度速偵字第808 號），提起上訴，本院管轄第二審
合議庭判決如下︰
    主  文
上訴駁回。
    犯罪事實及理由
一、按被告經合法傳喚，無正當之理由不到庭者，得不待其陳述
    ，逕行判決，刑事訴訟法第371 條定有明文。上訴人即被告
    李國禎經合法傳喚，未說明任何理由即無故不到庭，有本院
    送達證書在卷可稽，爰依前開規定，不待其陳述，逕行判決
    ，核先敘明。
二、本案經本院審理結果，認第一審判決認事用法及量刑均無不
    當，應予維持，並引用第一審判決書記載之事實、證據及理
    由（如附件）。
三、被告上訴意旨略以：被告只喝兩杯酒，就被判4 個月有期徒
    刑，原審量刑過重，且被告在警局測試畫圓圓也沒越界，當
    時警員所提供酒測器不準，換了兩台酒測器，又目前被告已
    經肝硬化，服用藥物1 年多，不可能再執迷不誤，期能再給
    1 次改過自新之機會，請求撤銷原審判決，從輕量刑。
四、按簡易判決書本得以簡略方式為之，如認定之犯罪事實、證
    據及應適用之法條，與檢察官聲請簡易判決處刑書或起訴書
    之記載相同者，得引用之，刑事訴訟法第454 條第2 項定有
    明文。次按量刑之輕重係屬事實審法院得依職權自由裁量之
    事項，苟已斟酌刑法第57條各款所列情狀而未逾法定刑度，
    即不得遽指為違法。且在同一犯罪事實與情節，如別無其他
    加重或減輕之原因，下級審法院量定之刑，亦無過重或失輕
    之不當情形，則上級審法院對下級審法院之職權行使，原則
    上應予尊重（最高法院85年度台上字第2446號判決參照）。
    本件被告雖辯稱警員提供酒測器不準云云，惟經本院傳訊實
    施酒測之警員蔡同雄到庭具結證稱：「酒測器是經過中央標
    準局檢驗合格，我們對被告酒測的過程中都有錄影存證。酒
    測機的序號是038292D 」，並提出經濟部標準檢驗局所出具
    「呼氣酒精測試器檢定合格證書」一紙附卷可參。又經本院
    當庭勘驗酒測過程之錄影光碟，可知第一次警方對被告實施
    測試時，因被告吹氣遲遲無法達到足夠的吹氣量，致酒測器
    未能列印出酒測單，故警員再提供另一台酒測器，命被告再
    次吹氣而完成測試（參見本院100 年9 月8 日審理筆錄）。
    由上述勘驗結果及證人蔡同雄提供之酒測器合格證書，足證
    警方係以合格酒測器實施酒測，且被告接受酒測時確已飲酒
    結束15分鐘以上，此有被告簽名之確認文件可佐（偵查卷第
    8 頁），是警員未予被告漱口而逕行實施酒測，此過程並無
    任何違法之處。至被告在酒後生理協調平衡檢測紀錄表之同
    心圓內所繪線條雖未超出界線外，但部分線條扭曲而不連貫
    （參見偵查卷第10頁之紀錄表），難認被告精神狀況未受酒
    精影響。按刑法第185 條之3 規定所謂「不能安全駕駛」，
    係抽象危險犯，並不以發生具體危險為必要，對於呼氣酒精
    濃度已達每公升0.55亳克以上，肇事率為一般正常人之10倍
    ，認為已達不能安全駕車之標準，此業經法務部88年5 月18
    日以法88檢字第001669號函公告周知。且就醫學文獻所載，
    酒精對人體造成之影響，於呼氣時酒精濃度達每公升0.25亳
    克即會輕度中毒，造成輕度協調功能降低；呼氣酒精濃度達
    每公升0.5 亳克時，屬輕至中度中毒症狀，出現反應較慢、
    感覺減低、影響駕駛之狀況；達到每公升0.75毫克時，思考
    與個性行為均會改變；達到每公升1.0 毫克時，步態不穩，
    噁心嘔吐，精神混惑不清晰；達到每公升1.5 毫克時，說話
    不清楚，感覺喪失，視力模糊；達到每公升2.0 毫克時，體
    溫與血糖均降低，肌肉控制差，甚至會導致癲癇發作；達到
    每公升3.5 毫克時，則已經神智不清，反射減低，甚至呼吸
    抑制，此有行政院國軍退此有行政院國軍退除役官兵輔導委
    員會台北榮民總醫院以88年8 月5 日（88）北總內字第2686
    8 號函示可據。本件被告經測得呼氣中酒精濃度高達每公升
    0.86毫克，依前揭說明，其不能安全駕駛動力交通工具，至
    為明確，是原審衡酌被告前曾分別於91、95年間，二次因酒
    醉駕車之公共危險案件，經法院各判處拘役40日確定，均已
    易科罰金執行完畢，有臺灣高等法院被告前案紀錄表1 份在
    卷可憑，竟不知悔改，仍無視於政府因駕駛人酒後駕車肇事
    機率大增，常會造成駕駛人自己、同車乘客及其他用路人不
    可彌補之傷害，而一再宣導不要酒後駕車之政令宣導，於酒
    後在道路上騎乘機車，經警攔檢測得之呼氣酒精濃度高達每
    公升0.86毫克，所為嚴重危及一般用路人之生命安全，及參
    酌本次犯罪後尚能坦承犯行之態度等一切情狀，量處有期徒
    刑4 月，及諭知易科罰金之折算標準，經核認事用法均無違
    誤不當之處，被告徒以酒測器失準，量刑過重云云請求撤銷
    原審判決而從輕量刑，為無理由，應駁回其上訴。
據上論斷，應依刑事訴訟法第455 條之1 第1 項、第3 項、第37
3 條、第368 條、第371 條，判決如主文。
本件經檢察官賴志盛到庭執行職務。
中    華    民    國  100     年    11    月    7     日
                  刑事第七庭    審判長法官  葉明松
                                法      官  汪曉君
                                法      官  黃玉齡
以上正本證明與原本無異。
本件不得上訴。
中    華    民    國  100     年    11    月    7     日
                                 書記官     黃鏽金